【裁判字號】    89,易緝,208
【裁判日期】    891009
【裁判案由】    竊盜
【裁判全文】
臺灣高雄地方法院刑事判決                        八十九年度易緝字第二八號
    公  訴  人  臺灣高雄地方法院檢察署檢察官
    被      告  乙○○
右列被告因竊盜案件，經檢察官提起公訴（八十八年度偵字第二五三八九號），本院
判決如左：
    主  文
乙○○共同連續攜帶兇器竊盜，累犯，處有期徒刑壹年陸月。
    事  實
一、乙○○前於民國八十五年、八十六年間，分別因違反麻醉藥品管理條例案件，經
    本院先後二次均判處有期徒刑六月確定，嗣經合併定其應執行刑為有期徒刑九月
    ，業於八十七年五月二十四日執行完畢。詎其仍不知悔改，復與曾景祿（已先行
    審結）共同基於意圖為自己不法所有之概括犯意聯絡，先於民國八十八年九月十
    八日凌晨一時許，由曾景祿騎乘機車搭載乙○○，前往高雄市○○區○○路與清
    華路口，由乙○○持其事先在伊住處取得之客觀上足以對人之身體、生命構成威
    脅之鐵製六角扳手一支（已丟棄，未扣案），撬開甲○○○所有停放於上開路口
    附近之車牌號碼ＶＫ─一三一八號自用小客車車門竊取該車（未毀損），並啟動
    電門後，由曾景祿駕駛該車，乙○○則騎乘機車分別返回乙○○住處會合，得手
    後即由二人共同使用該車。嗣於翌日十九日凌晨一時許，二人又承繼上開犯意，
    由曾景祿駕駛前揭竊得之自小客車搭載乙○○，至高雄縣大寮鄉○○村○○路一
    五六號前，由乙○○持上開扳手以相同手法撬開丁○○所有停放於該處之自用小
    客車門，自該車內竊得他人交予丁○○洗滌之二十八件男用襯衫，得手後，二人
    即將襯衫據為己用。於同日三時許，二人為免渠等駕駛所竊得之前揭贓車易遭警
    查獲，又基於同一之竊盜犯意，於行經高雄縣鳥松鄉○○路一０九之一號前，見
    丙○○所有車牌號碼ＳＱ─一六四六號自用小客車停放於該處，遂由乙○○持事
    先自伊住處取得之客觀上足以對人之身體、生命構成威脅之鐵製梅花扳手一支（
    已丟棄，未扣案），將該車之前後兩面車牌拆下，並將該車牌號碼ＳＱ─一六四
    六號之車牌兩面懸掛至渠等所竊得原懸掛ＶＫ─一三一八號車牌之自用小客車上
    ，復為免被原懸掛ＳＱ─一六四六號車牌之自小客車車主發現車牌遭竊，乃再將
    所竊得之ＶＫ─一三一號汽車車牌二面懸掛至原懸掛ＳＱ─一六四六號車牌之自
    小客車上。嗣於同年月二十一日十三時五十分許，曾景祿駕駛該贓車（即原懸掛
    ＶＫ─一三一號車牌之汽車，當時懸掛ＳＱ─一六四六號車牌）搭載不知情之女
    友劉瑞蓮出遊，行經高雄縣鳳山市中華商場時，劉瑞蓮下車購物，曾景祿將該車
    暫停路旁等待劉女返回之際，適逢該車車主甲○○○發現該車疑似其所失竊之Ｖ
    Ｋ─一三一八號汽車，即上前察看詢問，曾景祿見狀遂畏罪獨自駕車逃離，將劉
    瑞蓮留置該地，且隨即將該車棄置於高雄縣鳳山市○○路與光復路口，後經甲○○○報警，警方調閱口卡予劉瑞蓮指認駕車逃離之人即為曾景祿，再循線查獲上
    情，並於高雄縣鳳山市○○路與光復路口尋獲遭曾景祿所棄置之前揭車輛。
二、案經高雄縣警察局鳳山分局報請臺灣高雄地方法院檢察署檢察官偵查起訴。
    理  由
一、訊之被告乙○○矢口否認有與曾景祿於前揭時、地共同竊盜等犯行，並辯稱：伊
    與曾景祿於八十八年五月間因女友發生爭吵，曾某才會誣賴伊，至第二次警訊時
    坦承作案，是遭警員脅迫承認之故，事實上伊在八十八年九月間因毒品案件遭通
    緝，並未住在家中，均住於尖美百貨附近之趙志明朋友住處，不可能與曾景祿共
    同作案云云。惟查；
（一）被告與同案被告曾景祿共同於前揭時、地竊盜汽車、衣服、車牌等事實，業據
      被告於八十八年九月二十九日第二次警訊時分別供認：「由我提議要偷竊一輛
      車兜風，於八十八年九月十八日凌晨一、二點左右，我騎母親所有之重機車載
      曾景祿在高雄市三民區○○○○○路口發現ＶＫ─一三一八號自小客車，由我
      以六角扳手撬開車門後，再以六角扳手插入電鎖硬轉動引擎，我即將機車停放
      附近路旁，由曾景祿駕駛贓車載我離開現場，後於同日凌晨五點左右，曾景祿
      再駕駛該部贓車載我回現場，由我騎回停放附近之重機車」、「於同年月十九
      日凌晨一、二點左右，曾景祿駕駛該部贓車載我到高雄縣中庄村仁愛路一五六
      號前一部車號不詳車內，由我下車行竊衣物一批（經清點共貳拾捌件），得手
      後放置贓車內」、「於八十八年九月十九日凌晨三點左右，曾景祿開該部贓車
      載我到高雄縣鳥松鄉○○路一０九之一號前，由我以梅花扳手卸下ＳＱ─一六
      四六號牌貳面換掛該部贓車，再將贓車之號牌ＶＫ─一三一八號換掛該部車」
      各等語在卷可按（見警卷八十八年九月二十九日被告第二次偵訊筆錄）。其嗣
      雖於偵查中及本院審理時翻異前供，矢口否認有前開犯行，辯稱：警訊時是遭
      警員脅迫才會承認云云。但查，被告於八十八年九月二十九日接受警訊時，有
      其父黃萬吉陪同在場之事實，有該日之偵訊筆錄可稽，並為被告所承認，被告
      雖稱其父是後來才到場云云，然黃萬吉於偵查中業已證稱：其於九月二十九日
      晚上九時五十分警訊時全程在場看，那天我在一旁與我兒子（指被告）同在，
      直到完畢，那天警訊沒有刑求或不法行為，整個過程很平常、和平，沒有特殊
      狀況等語（見偵查卷第二四頁背面及第二五頁正面），另同案被告曾景祿亦於
      偵查中及本院同稱：警訊沒有強暴、脅迫等語（見前揭偵查卷及本院八十九年
      五月三十日訊問筆錄），負責訊問之警員彭清貴於偵查中亦證稱：警訊時沒有
      強暴脅迫等語（見偵查卷第二四頁背面），按被告於二次警訊時，其父黃萬吉
      均有陪同在場，若警員有恐嚇、脅迫逼供之事實，自會為其父所見聞，衡諸常
      情，其父為求替被告脫罪，定會就警員逼供之情節有所陳述，然其既稱無強暴
      、脅迫逼供情事，證詞之真實性自屬甚高，誠為可採，顯見被告於八十八年九
      月二十九日警訊時，並未遭受警員強暴、脅迫、恐嚇、辱罵等不法之訊問手段
      ，被告當時所供述情節，應係自由意志下所為之陳述，洵堪肯認。又被告前揭
      警訊時之供述，核與同案被告曾景祿於警、偵訊及本院審理中所供述之三次行
      竊時間、地點、犯罪手法等情節（見警訊卷八十八年九月二十九日偵訊筆錄、
      偵查卷八十八年十月二十八日及八十八年十二月十三日訊問筆錄、本院八十九
      年五月三十日及八十九年七月二十八日審判筆錄），及被害人甲○○○、丁○○、丙○○等人各別指述發現車輛、衣服、車牌遭竊等情節均相符，堪認其於
      第二次警訊時之自白，與事實相符，應可採信，嗣後於偵查中及本院所辯遭警
      員脅迫始承認云云，顯屬事後卸責之詞，要無足採信。
（二）次查，被告雖另辯稱：伊前與曾景祿有過節，曾某才會誣賴伊，其在八十八年
      九月間因毒品案件遭通緝，並未住在家中，均住於尖美百貨附近之「趙志明」
      朋友住處，不可能與曾景祿共同作案云云。然查，被告係於八十八年九月二十
      七日因毒品危害防制條例一案遭臺灣高雄地方法院檢察署發布通緝之事實，有
      卷附之臺灣高雄地方法院檢察署刑案資料查註紀錄表一份可考，顯然於本案犯
      罪時間（同年月十八日及十九日）當時，被告尚未遭通緝一情，至為明確，被
      告前揭所辯與事實不符，已難採信，況經本院詢問所指之「趙志明」一人年籍
      、住址，被告亦未能提供相關資料供本院查證等情，益徵前揭詞係事後卸責之
      詞甚明。再按同案被告曾景祿初於第一次警訊時並未立即供述與被告共同行竊
      之事實，乃係於第二次警訊時始坦承犯行，且係供述與被告共同作案，而非將
      全部責任推由被告一人承擔等情，有二次警訊筆錄在卷可參，而曾景祿因本案
      犯行，業經本院判處有期徒刑一年二月在案，復有曾景祿部分之判決正本（八
      十九年度易字第二一八四號）一份附卷可稽，衡諸常情，倘曾景祿蓄意誣陷被
      告，自可將全部責任推由被告一人即可，何須於警、偵訊中乃至本院審理期間
      ，始終坦承己身亦有參與行竊，致同遭判處徒刑？是被告所辯遭同案被告曾景
      祿誣陷一詞，顯係推諉卸責之詞，亦無可採。
（三）此外，復有贓物認領保管收據三紙、車輛竊盜車牌失竊資料個別查詢報表─查
      詢車輛認可資料一份、車籍作業系統查詢認可資料三份及車輛協尋車牌遺失尋
      獲證明單通報單三份等資料在卷足憑，被告與同案被告曾景祿共同連續竊盜犯
      行，事證明確，洵堪認定。
二、按被告與曾景祿持以行竊之鐵製六角扳手、梅花扳手，客觀上均足對人之身體、
    生命構成威脅，均屬兇器之一種，應堪認定。故被告與曾景祿共同持上開兇器竊
    盜，核被告所為，係犯刑法第三百二十一條第一項第三款之攜帶兇器竊盜罪，其
    與曾景祿就上開竊盜犯行，有犯意聯絡及行為分擔，二人均為共同正犯。又渠等
    先後三次犯行，時間緊接，方法相同且所犯罪名又同一，顯係基於概括犯意為之
    ，為連續犯，應依刑法第五十六條規定，論以一罪，並加重其刑。次查，被告前
    於八十五年、八十六年間，分別因違反麻醉藥品管理條例案件，經本院先後二次
    均判處有期徒刑六月確定，嗣經合併定其應執行刑為有期徒刑九月，業於八十七
    年五月二十四日執行完畢等事實，有高雄地方法院檢察署刑案資料查註紀錄表一
    份可考，其於有期徒刑執行完畢後五年內再犯本件本刑為有期徒刑以上之罪，為
    累犯，應依刑法第四十七條規定加重其刑，並依法遞加其刑。爰審酌被告前已有
    違反麻醉藥品管理條例案件前科，有前揭刑案資料查註紀錄表等前科資料可稽，
    竟猶不知悔改圖謀上進，復犯本案竊盜罪，且為掩飾竊行，又竊取其他車輛之車
    牌張冠李戴，顯見其竊盜惡性不輕，且犯後雖一度於警訊中坦承犯行，惟嗣於偵
    審中則否認犯行，飾詞狡辯冀求翻供，顯見仍無悔悟之意，此刻復因再犯施用毒
    品案件，正於臺灣屏東戒治所執行強制戒治中，素行顯屬不佳等一切情狀，量處
    如主文所示之刑。至被告與曾景祿行竊時所持用之上開扳手二支，雖係被告所有
    供渠等竊盜所用之物，惟犯後均已遭其丟棄等情，業據被告於警訊時陳明在卷，
    為免日後執行困難，故不併予宣告沒收，併此序明。
據上論斷，應依刑事訴訟法第二百九十九條第一項前段，刑法第二十八條、第五十六
條、第三百二十一條第一項第三款、第四十七條，判決如主文。
中      華      民      國    八十九    年      十      月      九      日
                                臺灣高雄地方法院刑事庭
                                    法  官  陳淑卿
右正本證明與原本無異。
如不服本判決，應於判決送達後十日內，向本院提出上訴狀。
                                    書記官  陳朝宗
中      華      民      國    八十九    年      十      月     十八     日
附錄本判決論罪之法條：
刑法第三百二十一條第一項第三款。
犯竊盜罪而有左列情形之一者，處六月以上五年以下有期徒刑：
三、攜帶兇器而犯之者。


司法院資訊處製作；財團法人民間司法改革基金會備份。
